最高法院刑事裁定　　　　　　　九十六年度台抗字第一八五號
抗　告　人　甲○○
上列抗告人因偽造文書案件，不服台灣高等法院中華民國九十六
年三月三十日駁回聲請再審之裁定（九十六年度聲再字第一０七
號），提起抗告，本院裁定如下：
    主  文
抗告駁回。
    理  由
按刑事訴訟法第四百二十條第一項第六款規定，有罪之判決確定
後，因發現確實之新證據，足認受有罪判決之人應受無罪、免訴
、免刑或輕於原判決所認罪名之判決者，為受判決人之利益，得
聲請再審。其中所稱「確實之新證據」係指該證據於事實審法院
判決前已經存在，為法院、當事人所不知，不及調查斟酌，至其
後始行發見，且就證據本身形式上觀察，固不以絕對不須經過調
查程序為條件，但必須顯然可認為足以動搖原有罪之確定判決，
而為受判決人無罪、免訴、免刑或輕於原判決所認罪名之判決者
為限。亦即可為再審之新證據，必須具備於原事實審法院判決後
始發現之「嶄新性」及明顯可推翻原有罪確定判決之「顯然性」
要件始可。本件抗告人甲○○向原審法院聲請再審意旨略稱：告
訴人林聖貴於台灣板橋地方法院檢察署九十三年度他字第五二二
三號卷（下稱他字卷）內之撤回告訴狀（下稱系爭撤回告訴狀）
已載明：「當時兄弟姐口頭約定將印鑑證明交予大哥甲○○處理
。」，且告訴人林秀英自繼承登記完畢後，從未要求取回權狀或
查看陸續登記之情況，甚至於知悉系爭房屋過戶至林莉芸名下，
均未提出質疑、異議、訴訟，是系爭撤回告訴狀，就外觀形式已
足以構成動搖原確定判決，符合刑事訴訟法第四百二十條第一項
第六款之要件，爰聲請再審云云。原裁定則以：原審法院經依職
權調取他字卷查明，林聖貴確有於民國九十三年六月十四日提出
系爭撤回告訴狀，顯見系爭撤回告訴狀之證據於事實審法院判決
前早已存在卷內，並非法院及抗告人所不知，其後始行發現者，
揆諸本院二十八年抗字第八號、三十三年抗字第七０號判例意旨
，與首揭得據以聲請再審之新證據要件不符，抗告人再審之聲請
為無理由，爰裁定駁回其再審之聲請，經核於法尚無違誤。抗告
人抗告意旨並未就原裁定所為論斷具體指摘有何不當，徒稱系爭
撤回告訴狀可使林秀英、林鈺英等人證詞之憑信性受到質疑，應
可暫列為得據以聲請再審之新證據云云，指摘原裁定不當，難謂
有理由，其抗告應予駁回。
據上論結，應依刑事訴訟法第四百十二條，裁定如主文。
中　　華　　民　　國　九十六　年　　五　　月　　三　　日
                      最高法院刑事第八庭
                          審判長法官  陳　正　庸
                                法官  賴　忠　星
                                法官  林　開　任
                                法官  林　立　華
                                法官  陳　晴　教
      本件正本證明與原本無異
                                      書  記  官
中　　華　　民　　國　九十六　年　　五　　月　　十　　日
                                                z
